【裁判字號】    98,抗,47
【裁判日期】    981116
【裁判案由】    停止執行
【裁判全文】
臺灣高等法院花蓮分院民事裁定            98年度抗字第47號
抗  告  人  丙○○
訴訟代理人  乙○○
相  對  人  甲○○
上列當事人間請求停止執行事件，抗告人對於中華民國98年10月
19日臺灣花蓮地方法院98年度聲字第 150號所為裁定，提起抗告
，本院裁定如下：
    主  文
原裁定關於命抗告人供擔保金額超過新臺幣貳萬元部分廢棄。
其餘抗告駁回。
抗告程序費用由抗告人負擔。
    理  由
一、抗告意旨略以：伊於民國（下同）98年 7月20日，已拆除約
    18坪之磚石造部分返還予相對人，原裁定當時伊無權占用僅
    餘 2坪，原裁定以66平方公尺為基準酌定保證金，容有疑義
    。再無權占用之土地為伊之房屋結構柱、樑之位置，若拆除
    恐影響伊房屋結構安全，因此未予拆除，爰請求重新酌定擔
    保金額等語。
二、按「強制執行程序開始後，除法律另有規定外，不停止執行
    。有回復原狀之聲請，或提起再審或異議之訴，或對於和解
    為繼續審判之請求，或提起宣告調解無效之訴、撤銷調解之
    訴，或對於許可強制執行之裁定提起抗告時，法院因必要情
    形或依聲請定相當並確實之擔保，得為停止強制執行之裁定
    」，強制執行法第18條定有明文。又法院依強制執行法第18
    條第 2項裁定准許停止強制執行所定之擔保金，係備供債權
    人因停止執行所受損害之賠償，其數額應依標的物停止執行
    後，債權人未能即時受償或利用該標的物所受之損害額，即
    此標的物因停止執行，遲延受領，未能依通常計劃所獲得利
    益，非以標的物之價值或其債權額為依據；又此項金額之多
    寡應如何認為相當，原屬於法院職權裁量之範圍，非當事人
    所可任意指摘（最高法院89年度台抗字第 394號、87年度台
    抗字第529號、86年度台抗字第442號裁定參照）。
三、查本件依執行名義之調解筆錄所載，抗告人應於98年 7月底
    ，將占用相對人所有坐落於花蓮縣玉里鎮○○段 226地號土
    地面積66平方公尺，拆屋返還土地予相對人；嗣因抗告人以
    其業向臺灣花蓮地方法院提起撤銷調解之訴，聲請供擔保准
    予停止強制執行等情，為相對人所不爭執。原裁定以抗告人
    應返還土地之價值計算擔保金額，揆諸前揭說明，尚非有據
    。爰審酌抗告人稱已將部分土地拆除返還予相對人，現僅占
    用該筆土地面積之一小部分，及本件土地坐落於玉里鎮○○
    段之鄉村地區等情，認相對人可能遭受之損害額，約為新台
    幣 2萬元，以此為相對人因抗告人聲請停止執行致未能即時
    受償之損害額，方為允當。原法院酌定相當擔保金額於此範
    圍固無不合，逾此範圍即有未洽。
四、綜上，抗告意旨就逾 2萬元之擔保金額指摘原裁定不當，聲
    明廢棄，為有理由，應由本院廢棄之改裁如主文所示。其餘
    抗告，非有理由，應予駁回。至抗告意旨另稱：無權占用之
    土地為房屋結構柱、樑之位置，若拆除恐影響房屋結構安全
    ，因此未予拆除等情，因與酌定擔保金額無涉，不在本件審
    酌範圍；又抗告人向原法院聲請時，並未載明其已返還部分
    土地之事實，本院認應命其負擔全部抗告費用，均附此敘明
    。
據上論結，本件抗告為一部有理由，一部無理由；依強制執行法
第30條之1，民事訴訟法第495之1條第1項、第449條第1項、第49
2條、第95條、第81條第1款，裁定如主文。
中    華    民    國    98    年    11    月    16    日
                        審判長法  官  何方興
                              法  官  王紋瑩
                              法  官  林德盛
以上正本係照原本作成。
本件不得再抗告。
中    華    民    國    98    年    11    月    16    日
                              書記官  陳有信


司法院資訊處製作；財團法人民間司法改革基金會備份。
